臺灣臺中地方法院民事判決
109年度重訴字第515號
原      告  紀寬澤  
訴訟代理人  黃楓茹律師
被      告  陳昱先  
訴訟代理人  黃振源律師                      
上列當事人間請求損害賠償事件，本院於民國111年5月3日言詞
辯論終結，判決如下：
    主    文
原告之訴及假執行之聲請均駁回。
訴訟費用由原告負擔。 
    事實及理由
甲、程序方面：
　　按訴狀送達後，原告不得將原訴變更或追加他訴。但被告同
    意者、請求之基礎事實同一者、不甚礙被告之防禦及訴訟之
    終結者，不在此限。民事訴訟法第255條第1項第1款、第2款
    及第7款分別定有明文。又民事訴訟法第255條第1項第2款所
    稱之「請求之基礎事實同一」者，係指變更或追加之訴與原
    訴之主要爭點有其共同性，各請求利益之主張在社會生活上
    可認為同一或關連，而就原請求之訴訟及證據資料，於審理
    繼續進行在相當程度範圍內具有同一性或一體性，得期待於
    後請求之審理予以利用，俾先後兩請求在同一程序得加以解
    決，避免重複審理，進而為統一解決紛爭者即屬之（最高法
    院100年度台抗字第716號裁定意旨參照）。經查，原告起訴
    時係依侵權行為、不當得利之法律關係為本件之請求，並聲
    明：「被告應給付原告新臺幣（下同）764萬9833元，及自
    起訴狀繕本送達之翌日起至清償日止，按年息百分之五計算
    之利息。」等語，嗣於民國110年6月2日以民事更正聲明及
    調查證據狀擴張前揭金額為「764萬9834元」；並於110年11
    月4日言詞辯論期日當庭追加以民法第544條規定作為請求權
    基礎。核其擴張請求金額部分，被告已於110年8月12日同意
    原告前開變更（見本院卷一第315頁）；另追加請求權基礎
    部分，雖被告不同意追加，惟該追加部分係本於請求被告在
    擔任豐源戲院負責人期間所生之損害賠償責任之同一基礎事
    實而為主張，又依卷內證據資料仍具有共通性，自得相互援
    用，基於訴訟經濟及紛爭一次解決之原則，應認為二者請求
    之基礎事實同一，依上開說明，應併准許之。
乙、實體方面：
一、原告起訴主張：
　㈠被告前於99年間擔任豐源育樂有限公司（下稱豐源戲院）之
    負責人，原告為股東，出資額255萬5530元。惟被告任內不
    曾向股東提供營業損益表，亦未曾召開股東會，嗣股東間陸
    續傳出豐源戲院有帳目不清等耳語，原告為行使監察權，遂
    依公司法第109條第1項準用同法第48條之規定，透過會計師
    向被告請求交付豐源戲院之年度損益表、資產負債表或現金
    流量表等帳冊。但被告為應付原告，便在107年3月間交付「
    106年度10月、11月、12月以及107年1、2、3月報表」及「2
    017年12月、2018年3月薪資表」，然原告仍未能藉此獲悉豐
    源戲院之完整財報、帳簿及表冊。遂依公司法第245條第1項
    之規定向法院聲請選派檢查人，經臺灣臺中地方法院以107
    年度司字第22號選任廖英任會計師為檢查人，惟被告仍拒不
    提出財報，妨害檢查人執行業務。其後被告於108年8月1日
    解任豐源戲院負責人，原告始知被告有侵占豐源戲院股東分
    紅之行為。
  ㈡由豐源戲院102-106年度月報表，其上編列「股東還款」為「
    股東分紅」。而豐源戲院股東分紅之分配方式，係依公司法
    第110條第3項準用同法第232條第1、2項、第235條規定，及
    豐源公司章程第12條規定（見本院卷一第23、25頁），按月
    報表所列「股東還款」金額，依原告持股比例11.1111％，製
    作支出證明，並於支出證明上註記「存土銀」，意即將原告
    應領之金額匯入原告所指定之帳戶（原告配偶陳素桃申設於
    台灣土地銀行、帳號000000000000號)。若是親自或委由代
    理人領款者，亦會在上開支出證明簽證，以證明領取分紅事
    實。惟被告於擔任豐源戲院負責人期間，於月報表編列股東
    分紅後，竟未匯款，而將原告所應領之款項侵吞入己，總計
    原告因此受有764萬9834元之損害 (詳附表，見本院卷一第2
    1頁）。
　㈢原告就被告上開侵害行為，已於108年11月27日向臺灣臺中地
    方檢察署檢察官提起侵占之刑事追加告訴（即該署107年度
    偵字第25838號），並依侵權行為、不當得利及委任之法律
    關係提起本件訴訟。並聲明：⒈被告應給付原告764萬9834元
    ，及自起訴狀繕本送達之翌日起至清償日止，按年息百分之
    5計算之利息。⒉願供擔保，請准為假執行之宣告。
二、對被告抗辯之陳述：
　㈠被告在102年-108年8月1日間經選任為豐源戲院董事，對内對
    外執行公司業務，並承接股東之委託，其擔任董事期間亦受
    有報酬，詎其將原告所應領之上開款項侵占入己，故意不法
    侵害原告財產權，且違反公司負責人之忠實義務與善良管理
    人注意義務，致原告受有764萬9834元之損害，故原告所追
    加民法第544條該請求權基礎，此項追加與原訴之主張爭點
    有其共同性，各請求利益之主張在社會上可認為同一或關連
    ，而就原請求之訴訟及證據資料，於審理繼續進行在相當程
    度範圍内具有同一性或一體性，得期待於後請求之審理予以
    利用，俾先後兩者請求在同一程序加以解決，避免重複審理
    ，進而為統一解決紛爭，依法應允原告追加，併請鈞院擇一
    為勝訴判決。
　㈡被告於臺灣臺中地方檢察署107年度偵字第25838號侵占案件 
    偵查中，因缺乏報表等證據致罪嫌不足，而為不起訴處分，
    惟該報表既經鈞院108年訴字第2143號民事判決確認為被告
    所持有，且經豐源公司函覆原證五所示102年至106年度月報
    表確為被告所製作（見本院卷一第409-411頁），鈞院應逕
    依民事訴訟法第282條之1規定肯認原證五為真正。除原證五
    外，並有股東陳清津、陳巧芬、陳江美蔥、會計師廖英任、
    職員詹琇惠、黃鈺淳分別在前揭刑事偵查中坦承「股利是被
    告每月以現金發放，並存入原告帳戶」、「豐源戲院現金是
    被告保管」、「股東有領到現金股利」、「被告曾代領取股
    東分紅，有拿走部分現金的事實」等情，足證被告違背善良
    管理人義務，侵占原告之股東紅利，自應對原告負賠償責任
    。
　㈢被告自102年起至108年8月1日解任時止，係實際上負責豐源
    公司内部營運、對外收支等業務及財務事項之人，其無正當
    理由，私下保留原告102至106年度所應領之前開款項，而未
    交付原告，致原告受有損害，自應依民法不當得利之規定返
    還原告。又原告知悉被告前揭侵占股利之行為，係在被告10
    8年8月1日其解任負責人後始知，距109年8月27日本件起訴
    時，尚未罹於民法第197條規定之2年時效，縱被告抗辯時效
    完成，仍應依同條第2項規定返還不當得利。
  ㈣末查，依公司法第108條規定，被告受原告等9位股東同意，
    選任為豐源戲院董事，並登記公示有案，其在任期間係受原
    告委託處理、負責豐源公司内部營運、對外收支等業務及財
    務事項，是兩造間就執行公司業務間，内部存有委任關係。
    而被告受原告委託執行公司業務，處理財務事項，依其製作
    之原證五所示來分配股東紅利，嗣自行以所保管之鑰匙至保
    險箱取得應交付原告之前開款項，依民法541條規定本應交
    付於原告，詎被告竟違背任務侵吞入己。從而，被告因處理
    委任事務有故意、過失，逾越其權限，對原告未能領取股利
    所生之損害，應負賠償之責。
三、被告則以：
　㈠原告起訴時係依民法第184條、179條規定請求，嗣再追加民
    法第544條委任關係，就此項追加部分被告已明確表示不同
    意追加，其次，依民法184條侵權行為成立之要件以侵權行
    為成立造成之損害範圍為審理之內容，而委任關係所審酌為
    契約關係是否存在，以及違反契約約定之內容為其核心，兩
    者調查審理之標的顯不相同，故原告之追加既未得被告同意
    ，顯不符法律規定。
　㈡本件原告就其所主張得領取之股利金額及未領得之金額究為
    若干金額存在之事實，並未舉證證明之，且就其主張被告侵
    占其股利之行為是否存在，及侵占金額之範圍亦均未舉證證
    明之，是原告依民法第184條第1項前段侵權行為而為本件請
    求，實無理由。
　㈢再者，被告一再否認有何侵占原告股利之行為存在，自無任
    何不當利得存在，如原告無法舉證，則其此部分請求亦屬無
    據。
　㈣末查，被告既不同意關於委任關係之訴之追加，則原告此部
    分訴之追加即不合法，已如前述；又兩造間就股利之領取並
    無委任關係存在，原告所稱被告為豐源公司負責人之委任關
    係與委任領取股利之法律關係究屬不同，被告並無違反契約
    法律關係之情事存在，是原告依民法第544條規定請求，為
    無理由。並聲明：⒈原告之訴及假執行之聲請均駁回。⒉如受
    不利益判決，被告願供擔保請准免為假執行。
四、本件兩造間不爭執之事項：
  ㈠被告自99年間起至108年4月11日間，擔任豐源育樂有限公司
    之法定代理人。
  ㈡原告為豐源育樂有限公司之股東，出資額為255萬5530元。
  ㈢原告依公司法第245條第1項之規定聲請選派檢查人，經本院1
    07年度司字第22號選任廖英任會計師為檢查人。
  ㈣被告經臺灣臺中地方檢察署檢察官以107年度偵字第25838 號
    詐欺等案件為不起訴處分，嗣原告提出再議，再由臺灣高等
    檢察署臺中檢察分署以109年度上聲議字第2752號駁回確定
    在案。
  ㈤原告就給付紅利事件，曾向豐源育樂有限公司提起訴訟，經
    本院以107年度重訴字第315號民事判決（檢附判決書影本）
    ，判決駁回原告之訴確定在案。
  ㈥本院108年度訴字第2143號民事判決命「被告陳昱先應就其任
    職原告負責人期間，於民國105年1月至107年12月間為發放
    股東股利及特支費金額狀況及始末為書面報告。被告應將如
    附件所示2紅色記帳本（每月收入及支出記帳本之內帳），
    於105年1月至107年12月之原本，交付予原告。前2 項之履
    行期間均為2 個月。」等語，且業已判決確定在案（即原證
    12）。
五、本件兩造間爭執之所在厥為：
  ㈠原告追加民法第544條委任關係請求權是否符合訴之追加要件
    ？
　㈡原告依民法第184條第1項前段侵權行為請求被告賠償764萬98
    34元，是否有理由？
　㈢原告依民法第179條請求被告返還764萬9834元，是否有理由
    ？　　
　㈣兩造之間是否有委任關係存在？如有，原告依民法第544條請
    求被告賠償764萬9834元，是否有理由？
六、本院得心證之理由：
　㈠原告基於同一基礎事實而另追加主張依民法第544條委任關係
    請求被告賠償損害部分，經核與民事訴訟法第255條第1項第
    2款規定相符，應予准許，已如前述（見程序方面所載），
    不在贅述。
　㈡按因故意或過失，不法侵害他人之權利者，負損害賠償責任
    。民法第184條第1項前段定有明文。又依民法第184條第1項
    前段規定，侵權行為之成立，須行為人因故意過失不法侵害
    他人權利，亦即行為人須具備歸責性、違法性，並不法行
    為與損害間有因果關係，始能成立，且主張侵權行為損害  
    賠償請求權之人，對於侵權行為之成立要件應負舉證責任  
    （最高法院100年度台上字第328號民事判決參照）。
  ㈢原告主張被告侵占原告應領之上開股東分紅款項764萬983   
   4元云云，並提出原證五所示月報表及被告與股東陳清津、
    陳巧芬、陳江美蔥、會計師廖英任、職員詹琇惠、黃鈺淳等
    人分別於前揭刑事偵查中所為陳述為憑（詳見本院卷二第11
    6至122頁），惟此為被告所否認，然查：
    ⒈豐源育樂有限公司為家族企業，且被告係接任其父陳圳潭
　　  之負責人職位乙節，此為兩造所不爭執。且就陳圳潭擔任
      負責人期間豐源育樂有限公司發放股利之方式，陳清津於
      109年10月26日偵查中陳稱：陳圳潭擔任告訴人公司負責
      人期間，並沒有開過股東會，而股利發放的過程一直都是
      由陳圳潭決定。而因為執行的都是陳圳潭，大家都是親戚
      ，所以沒有人提出異議，直到股東紀寬澤提出此事等語（
      見本院卷一第387頁）。顯見豐源育樂有限公司係由負責
      人決定股利發放乙事，於被告擔任豐源育樂有限公司負責
      人前，即行之有年，故被告雖未經股東會即行發放股利予
      股東，然原告亦曾因此受領股利，是尚難據此即認被告有
      對原告為侵占之侵權行為。
　　⒉又證人陳巧芬於108年6月4日及109年2月3日前揭刑事偵查
      中曾證稱：月報表上的「股東還款」就是發放股東股利的
      意思，發放的時間及金額都是由被告陳昱先跟伊或會計人
      員說了之後，再由伊或會計人員製作「支出傳票」，再從
      豐源公司辦公內之保險箱處拿現金出來，有的股東會來領
      現金或由豐源公司將款項匯入其他股東指定的金融帳戶內
      等語（見本院卷一第233頁）。又證人詹琇惠於109年3月6
      日前揭刑事偵查中證稱：被告陳昱先會跟伊說要支出多少
      錢，伊便會製作「支出傳票」，並交予被告陳昱先及副總
      陳清津在其上蓋章後，伊再從公司內保險箱將款項取出。
      股東股利部分，被告陳昱先會跟伊說要分錢給股東，並要
      求伊依照被告陳昱先事先繕打好的資料，將從保險箱內取
      出的現金各自分裝，之後被告陳昱先或其母會將分裝好的
      現金拿走，但有時會用匯款的方式給住在日本的大姑及住
      在臺北的二姑股東等語、及證人黃鈺淳於109年6月29日前
      揭刑事偵查中證稱：「(提示107年5月支出傳票)該傳票係
      伊製作，其上之會計欄位係伊所簽，出納欄位則係由被告
      陳昱先及另外一位主管簽名。而該支出傳票上的『股東分
      紅』項目是被告陳昱先或該位主管會跟伊說要如何填寫，
      而當時辦公室只有被告陳昱先及該位主管，伊忘記是把取
      出的現金或支票拿給何人」等語。再者，證人陳清津亦於
      109年10月26日前揭刑事偵查中具結後證稱：被告陳昱先
      叫會計人員支出款項完畢後，會拿「支出傳票」給伊簽名
      ，伊會大概看一下支出傳票上所記載之內容，但用錢之前
      都是由被告陳昱先決定等語（見本院卷一第234頁）。承
      上所述，因豐源公司自102年2月起至106年9月止之「支出
      傳票」並不完整，致無法知悉豐源公司於此段期間內月報
      表上所記載之「股東還款」是否真實，其次，此段期間內
      ，自豐源公司辦公室保險箱內所取出之現金究係交予何人
      ，亦不明確，復參酌證人陳巧芬及詹琇惠亦證稱：會以現
      金存款或匯款之方式交付股東股利予原告等語，再據證人
      魯福謀、陳清津之證述：股利並非每月皆會發放，有賺錢
      才會發等語(見前開刑事偵卷第144頁)，證人陳巧芬亦證
      稱：看營收才決定有無要發放，沒有固定期間，106年1、
      3、4、6、9月份沒有發放股利等語(見前開刑事偵卷第176
      頁)，足見豐源公司並非定期發放股利。是實難僅以原告
      所稱短收或未收之股東股利云云，即認被告確有侵吞原告
      上開股利之侵權行為。
    ⒊此外原告曾就上開指訴被告之行為提起侵占刑事告訴，業
　　  經臺灣臺中地方檢察署檢察官以107年度偵字第25838號詐
　　  欺等案件為不起訴處分，嗣原告提出再議，再由臺灣高等
　　  檢察署臺中檢察分署以109年度上聲議字第2752號駁回確
　　  定在案，此為兩造所不爭執，已如前述。
　　⒋綜上，原告主張被告侵占之侵權行為事實，既未能舉證以
　　  實其說，則其請求被告賠償股利之損害764萬9834元，尚
      乏憑據，不應准許。
　㈣次按無法律上之原因而受利益，致他人受損害者，應返還其
    利益。雖有法律上之原因，而其後已不存在者，亦同。民法
    第179條固有明定。又主張不當得利請求權存在之當事人，
    對於不當得利請求權之成立要件應負舉證責任，即應證明他
    方係無法律上之原因而受利益，致其受有損害。如受利益人
    係因給付而得利時，所謂無法律上之原因，係指給付欠缺給
    付之目的，故主張該項不當得利請求權存在之當事人，自應
    舉證證明該給付欠缺給付之目的（最高法院97年度台上字第
     332號民事判決參照）。經查，原告告僅以被告自102年起
    至108年8月1日解任時止，係實際上負責豐源公司内部營運
    、對外收支等業務及財務事項之人，即主張被告應就原告上
    揭所短收或未收之股東股利，依民法不當得利之規定返還原
    告云云，惟原告上開主張被告侵占之侵權行為之事實，既未
    能舉證證明之，而原告就同一事實復未能就被告受有利益之
    事實，舉證以實其說，是原告依民法第179條規定請求被告
    返還764萬9834元云云，殊乏憑據，自難採信。
　㈤再按稱委任者，謂當事人約定，一方委託他方處理事務，他
    方允為處理之契約。民法第528條定有明文。又豐源育樂有
    限公司章程第六條：「本公司置董事一人，執行業務並代表
    本公司。」、第十一條：「董事之報酬得於章程內訂明或特
    約另定之。」等語（見本院卷一第23頁）足徵豐源育樂有限
    公司與其公司董事間成立委任關係，且豐源育樂有限公司與
    其董事間之權利義務當以豐源育樂有限公司章程及民法委任
    契約之規定作為依據，而被告於擔任豐源育樂有限公司董事
    兼負責人時，既與豐源育樂有限公司間為委任關係，已如前
    述，則豐源育樂有限公司之股東當無再另與擔任豐源育樂有
    限公司董事兼負責人之被告成立委任關係之理，是原告主張
　　被告既係受原告（9位股東之1）同意，選任為豐源育樂有限
    公司董事，則其在任期間與原告就執行公司業務間，内部存
    有委任關係云云，顯就公司法人與公司股東之法律地位不同
    ，有所誤解，故兩造間難謂有委任關係存在。
　㈥其次，依豐源育樂有限公司章程第十二條第二項規定：「本
    公司之盈餘及虧損按照各股東出資比例分派之，年度總決算
    如有盈餘應先提繳稅捐，彌補往年虧損，次提百分之十為法
    定盈餘公積，但法定盈餘公積已達資本額時得免繼續提列，
    其餘除派付股息外，如尚有盈餘，再由股東同意分派股東紅
    利。」等語（見本院卷一第25頁），足徵公司章程已規定股
    東紅利之分派有一定條件，並非每月皆會發放，核與證人陳
    清津、魯福謀前開於刑事偵查中所證述內容相符，是原告僅
    以被告尚有如附表應領差額欄所示金額未給付，遂依依民法
    第544條規定請求被告賠償764萬9834元云云，尚乏憑據，不
    應准許。
七、綜上所述，原告主張依侵權行為、不當得利及委任契約之法
    律關係，請求被告應賠償原告損害額764萬9834元，為無理
    由，應予駁回。原告既受敗訴判決，其假執行之聲請即失所
    附麗，應併予駁回。
八、本件事證已臻明確，兩造其餘攻擊防禦方法，經本院審酌後
    認均不足以影響判決之結果，爰不另贅論，附此敘明。
九、據上論結，本件原告之訴為無理由，依民事訴訟法第78條，
    判決如主文。 　　　　
中　　華　　民　　國　 111　　年　　 6　　月　　17　　日
                  民事第六庭   法　官　 夏一峯
以上正本係照原本作成
如對本判決上訴，須於判決送達後20日之不變期間內，向本院
提出上訴狀。如委任律師提起上訴者，應一併繳納上訴審裁判
費。
中　　華　　民　　國　 111　　年　　 6　　月　　17　　日
                    　　　　　　書記官　陳建分


附表：
編號 年度 月份  股利總額 原告應受分配數額（11.11％） 原告已受領金額 應領差額      證  據 備    註   1  102  1月         0              0          0         0 102年1月份月報表    2|   2月   0000000         549995          0  -549995 102年2月份月報表    3   3月   0000000         199998 000000(000.3.25存入)       +2 102年3月份月報表    4   4月   0000000         199998 000000(000.4.8存入）       +2 102年4月份月報表    5   5月   0000000         399996 000000(000.5.13存入）  -199996 102年5月份月報表    6   6月   0000000         199998 000000(000.6.10存入）       +2 102年6月份月報表    7   7月   0000000         399996 000000(000.7.8存入）       +2 102年7月份月報表    8   8月   0000000         599994 000000(000.7.8存入）  -399994 102年8月份月報表    9   9月   0000000         199998 000000(000.8.14存人）       +2 102年9月份月報表   10  10月         0              0 0        0 102年10月份月報表   11  11月   0000000         199998 0  -199998 102年11月份月報表   12  12月   0000000         199998 0  -199998 102年12月份月報表   13  103  1月   0000000         199998 000000(000.1.7存入)       +2 103年1月份月報表   14   2月   0000000         499995 000000(000.5.5存入)  -249995 103年2月份月報表   15   3月   0000000         199998 000000(000.3.存入）       +2 103年3月份月報表   16   4月   0000000         199998   -199998 103年4有份月報表   17   5月   0000000         399996 000000(000.5.19存入）  -199998 103年5月份月報表   18   6月   0000000         199998 000000(000.6.3存入）       +2 103年6月份月報表   19   7月   0000000         599994 000000(000.7.7及7.28)  -199994 103年7月份月報表   20   8月   0000000         599994 000000(000.8.18存入）  -399994 103年8月份月報表   21   9月   0000000         399996 000000(000.9.1存入)  -199996 103年9月份月報表   22  10月   0000000         199998 000000(000.10.14存入)       +2 103年10月份月報表   23  11月         0              0 0        0 103年11月份月報表   24  12月   0000000         199998 000000(000.12.3存入）       +2 103年12月份月報表   25  104  1月         0              0 0        0 104年1月份月報表   26   2月   0000000         499995 000000(000.2.24存入)  -199995 104年2月份月報表   27   3月   0000000         199998 0  -199998 104年3月份月報表   28   4月   0000000         399996 000000(000.4.7及4.27存入）       +4 104年4月份月報表   29   5月   0000000         399996 000000(000.5.21存入）  -199996 104年5月份月報表   30   6月   0000000         799992 000000(000.6.15及6.30存入)  -399992 104年6月份月報表   31   7月   0000000         399996 000000(000.7.20存入）  -199996 104年7月份月報表   32   8月   0000000         399996 000000(000.8.21存入）  -199996 104年8月份月報表   33   9月   0000000         599994 000000(000.9.8存入）  -399994 104年9月份月報表   34  10月   0000000         199998 000000(000.10.7存入）       +2 104年10月份月報表   35  11月   0000000         199998           0  -199998 104年11月份月報表   36  12月   0000000         199998 000000(000.12.7存入）       +2 104年12月份月報表   37  105  1月   0000000         249998           0  -249998 105年1月份月報表   38   2月   0000000         449996 000000(000.2.16及2.22存入)       +4 105年2月份月報表   39   3月         0               0           0        0 105年3月份月報表   40   4月   0000000         199998           0  -199998 105年4月份月報表   41   5月   0000000         199998 000000(000.5.24存入）       +2 105年5月份月報表   42   6月   0000000         399996           0  -399996 105年6月份月報表   43   7月   0000000         399996 000000(000.7.24存入）  -199996 105年7月份月報表   44   8月   0000000         399996 000000(000.5.21存入）       +4 105年8月份月報表   45   9月   0000000         399996           0  -399996 105年9月份月報表   46  10月         0              0           0        0 105年10月份月報表 被告簽名  47  11月   0000000         199998 000000(000.11.10存入）       +2 105年11月份月報表 被告簽名  48  12月   0000000         199998 000000(000.12.19存入）       +2 105年12月份月報表 被告簽名  49  106  1月   0000000         199998           0  -199998 106年1月份月報表 被告簽名  50   2月   0000000         299997 000000(000.2.10存入）       +3 106年2月份月報表 被告簽名  51   3月   0000000         399996 000000(000.3.22存入）  -199996 106年3月份月報表 被告簽名  52   4月   0000000         199998           0  -199998 106年4月份月報表 被告簽名  53   5月   0000000         199998 000000(000.5.4存入）       +2 106年5月份月報表 被告簽名  54   6月   0000000         399996 000000(000.6.28存入）       +4 106年6月份月報表 被告簽名  55   7月         0              0           0        0 106年7月份月報表 被告簽名  56   8月   0000000         199998 000000(000.8.31存入）       +2 106年8月份月報表 被告簽名  57   9月   0000000         199998           0  -199998 106年9月份月報表 被告簽名  58  10月   0000000         199998 000000(000.10.13存入）       +2 106年10月份月報表 被告簽名  59  11月   0000000         199998 000000(000.11.22存入）       +2 106年11月份月報表 被告簽名  60  12月         0              0           0        0 106年12月份月報表 被告簽名  總計         00000000     0000000 -0000000